臺灣桃園地方法院刑事判決　　　　 　 　93年度訴字第1254號
　　公　訴　人　臺灣桃園地方法院檢察署檢察官
　　被　　　告　丁○○　男　3.
　　選任辯護人　羅美玲律師
　　被　　　告　甲○○　男　2.
　　　　　　　　己○○　男　2.
　　上　二　人　本院公設辯護人　彭詩雯
　　指定辯護人　　　　　　　　　陳瑞明
上列被告因強盜等案件，經檢察官提起公訴（93年度偵字第8403
號），本院判決如下：
    主  文
丁○○連續共同攜帶兇器，意圖為自己不法之所有，以強暴、脅
迫，至使不能抗拒，而取他人之物，累犯，處有期徒刑拾壹年，
扣案之電擊棒壹支、手銬貳副（含鑰匙壹支、皮套壹個）、白色
膠帶壹捲及未扣案之眼罩壹個均沒收；又以加害生命之事，恐嚇
他人致生危害於安全，累犯，處有期徒刑參月。應執行有期徒刑
拾壹年貳月，扣案之電擊棒壹支、手銬貳副（含鑰匙壹支、皮套
壹個）、白色膠帶壹捲及未扣案之眼罩壹個均沒收。
甲○○連續共同攜帶兇器，意圖為自己不法之所有，以強暴、脅
迫，至使不能抗拒，而取他人之物，處有期徒刑玖年。扣案之手
銬貳副（含鑰匙壹支、皮套壹個）及未扣案之眼罩壹個均沒收。
己○○共同意圖為自己不法之所有，以強暴，至使不能抗拒，而
取他人之物，未遂，處有期徒刑貳年陸月；扣案之手銬壹副（含
鑰匙壹支、皮套壹個）沒收。
    事  實
一、丁○○前於民國八十八年間因搶奪、竊盜罪，經台灣板橋地
    方法院及台灣台北地方法院分別判處有期徒刑七月及七月確
    定，經定執行刑為有期徒刑一年，嗣於八十九年間復因毒品
    危害防制條例、竊盜罪，經台灣板橋地方法院分別判處有期
    徒刑六月及三月確定，前開四罪接續執行，並於九十一年一
    月十八日獲准假釋，假釋期滿日為同年六月五日，其假釋未
    被撤銷視為執行完畢；復因八十八年間所犯之偽造文書罪，
    經台灣板橋地方法院於九十一年五月間判處有期徒刑四月確
    定，於同年六月十二日易科罰金執行完畢。
二、丁○○基於意圖為自己不法所有之強盜及以不正方法由自動
    付款設備提領現金概括犯意，分別與基於意圖為自己不法所
    有之強盜及以不正方法由自動付款設備提領現金犯意聯絡之
    甲○○暨基於意圖為自己不法所有之強盜犯意聯絡之巫清竹
    （另經本院判刑，現上訴台灣高等法院審理中）及己○○，
    分別於下列時間、地點，以下列之方法，強盜下列女子之財
    物或持其等之金融卡以不正方法，由提款機提領現金，朋分
    花用：
  (一)九十三年五月十五日晚間二十二時許，丁○○夥同甲○○，
    攜帶不詳者所有，客觀上足以傷害人身體之兇器黑柄折疊刀
    （非屬槍砲彈藥刀械管制條例之管制刀械）一支及丁○○所
    有之手銬一副、土黃色寬面膠帶一捲，前往位在桃園縣中壢
    巿元化路三五七號喬治亞停車場，尋找作案目標，於當日二
    十二時十分許，二人見庚○○獨自一人前來取車，遂趁庚○○開啟車號Ｖ五─七八六七號自用小客車左前車門之際迅速
    上前，由甲○○持前開黑柄折疊刀，自左前方將庚○○推入
    小客車內駕駛座中，並以前開黑柄折疊刀抵住庚○○脖子，
    丁○○則同時自右後車門進入該車後座，將被推入車中之庚○○拉至後座壓制，繼而以手銬將陳女雙手銬住及以膠帶黏
    方法，至使庚○○無法抗拒，其後由甲○○駕駛前開小客車
    離開停車場，在道路上繞行一段時間，途中丁○○強取庚○○皮包內之現金新台幣（下同）一萬五千元（該款係陳女於
    同年月十三日以其所有之華南商業銀行金融卡提領備用），
    並將皮包內之庚○○所有之郵局、華南商業銀行金融卡各一
    張及其先生名義之國泰世華銀行信用卡一張取出；嗣其等將
    庚○○載至桃園縣中壢市雙橡園汽車旅館一○一號房內，丁○○即逼問庚○○前述郵局金融卡之密碼及信用卡之預借現
    金密碼，由甲○○在房間內看守庚○○，丁○○則持前述金
    融卡及信用卡外出，先至某不詳地點將前開郵局金融卡插入
    某金融機構設置自動付款設備提款機，並輸入其密碼及金額
    ，以此不正方法由該提款機提領得庚○○所有之現金二千元
    ，其後復於同日二十三時三十五分許至桃園縣中壢巿中央西
    路與民權路口統一便利商店內，利用該店內所設置之中國信
    託商業銀行提款機，以前述信用卡預借現金，惟因密碼錯誤
    而未果，丁○○乃返回汽車旅館房間內，令庚○○撥打電話
    詢問其夫有關前開信用卡之預借現金密碼，再將庚○○押上
    車，丁○○並囑咐甲○○取雙橡園汽車旅館毛巾沾溼後，將
    車內及前述黑柄折疊刀上之指紋擦拭，甲○○依丁○○之指
    示處理後，將該毛巾及前開黑柄折疊刀放在小客車右前座腳
    踏墊上，並駕車前往位於桃園縣中壢市之第一銀行環北分行
    ，由丁○○下車持前述信用卡至該分行所設置之提款機操作
    預借現金，惟仍因密碼錯誤，該信用卡為提款機扣留而未果
    。丁○○、甲○○遂駕車搭載庚○○返回喬治亞停車場，將
    前述郵局及華南商業銀行金融卡各一張、皮包及小客車交還
    庚○○後離去。庚○○於獲釋後，立即駕車返家，告知家人
    上情並報警，其夫在前開小客車右前座腳踏墊上發現前述雙
    橡園汽車旅館毛巾及黑柄折疊刀，並將車開至桃園縣警察局
    中壢分局中福派出所（以下稱「中福派出所」），由該分局
    刑事組鑑識人員採證及查扣前述雙橡園汽車旅館毛巾一條及
    黑柄折疊刀一支。
  (二)同年月十七日上午十時許，丁○○夥同巫清竹，攜帶不詳者
    所有，客觀上足以傷害人身體之兇器紅色折疊小刀一支、丁○○所有前述手銬、白色膠帶一捲及客觀上足以傷害人身體
    之兇器電擊棒（兼具手電筒功能）一支，前往桃園縣龜山鄉
    ○○○路十巷停車場內尋找強劫對象，適戊○○因等候其夫
    賴賜文至長庚醫院領取Ｘ光片，而獨自一人坐於賴賜文所有
    車號ＫＶ─一七四三號自用小客車內駕駛座上，並將該車右
    前門車窗搖下約三分之一，巫清竹與丁○○見狀認有機可乘
    ，遂由丁○○手持前揭折疊小刀、電擊棒，至該右前車門處
    ，巫清竹至該車駕駛座車門處，戊○○看見後，丁○○即要
    戊○○不要出聲，而將手自車窗內伸入打開右前車門，進入
    車內後，以前揭手銬銬住戊○○雙手，並將戊○○強拉至車
    後座，用前揭白色膠帶貼住戊○○雙眼，以此強暴之方法，
    至使戊○○不能抗拒後，巫清竹隨即進入車內駕駛座，惟因
    不知道如何啟動車輛，而與丁○○互換位置，丁○○啟動車
    輛後，復因找尋不到停車卡，乃質問戊○○，戊○○表示在
    其（大）皮包內，丁○○立即在皮包找到停車卡，並將戊○○所有錢包（含其內之現金三千元）取走。斯時，戊○○之
    夫賴賜文領得Ｘ光片準備返家，前來停車場開啟右前車門，
    丁○○見狀即持前開錢包（含其內之三千元）由駕駛座車門
    跑出逃逸，逃逸途中並將該錢包丟棄車後，而巫清竹隨後亦
    自駕駛座車門跑出，賴賜文發覺有異，上前追趕，撲倒巫清
    竹，並大喊搶劫，丁○○則早一步逃逸；適洪允澤當時車停
    在該處附近，聞聲前來，見巫清竹已經被制服，旋即報警，
    警方據報後至現場查獲巫清竹，並在杜女車內後座扣得前揭
    折疊小刀一支、電擊棒一支、手銬一副及白色膠帶一捲等物
    ，並在車後地上起獲前開錢包（含其內之三千元）。
  (三)同年月二十一日晚間二十時許，丁○○再度夥同甲○○，攜
    帶丁○○所有之手銬一副（含鑰匙一支、皮套一個）及眼罩
    一個，前往前述喬治亞停車場尋找做案目標，於二十時四十
    分許，發現乙○○開啟車號ＬＰ─二二一五號自用小客車左
    前車門之際，由甲○○自左前方將乙○○推入小客車內駕駛
    座，丁○○則同時自右後車門進入該車後座，將被推入車內
    之乙○○拉至後座壓制，丁○○並以前述眼罩矇住乙○○雙
    眼及以手銬銬住乙○○雙手，因乙○○掙扎反抗及呼救，丁○○乃出言恫稱：其有刀子如果不照其方式做，將會傷害之
    等語，甲○○則將小客車駛離停車場，而以此強暴、脅迫方
    法，至使乙○○無法抗拒，途中丁○○強行取走乙○○皮包
    中之現金六千六百元及所配戴之勞力士牌手錶（約價值十五
    萬元）一支，並將皮包內之乙○○所有之銀行金融卡二張及
    信用卡三張取出，嗣甲○○將該小客車駛至桃園縣中壢市儷
    灣汽車賓館三○五號房，進入房間丁○○則逼問乙○○前述
    金融卡及信用卡之提款密碼後，由甲○○負責看守乙○○，
    丁○○則持卡外出尋找自動提款機提款，然因密碼錯誤而未
    果。丁○○旋即返回汽車旅館，與甲○○一同將乙○○押上
    乙○○前述小客車離開，至中壢市○○路附近中國信託銀行
    提款機旁將眼罩及手銬取下，由乙○○一人下車提款未果，
    丁○○乃將乙○○押上車，並要其聯絡親友送四萬元前來，
    乙○○即撥打電話予其乾姐（乾媽之女兒）借款，嗣因其乾
    姐察覺有異，反撥乙○○行動電話詢問是否遭搶等語，惟為
    丁○○聽見，丁○○要甲○○下車攔下一輛計程車後，即帶
    著前述手銬一副（含鑰匙一支、皮套一個）及眼罩一個與甲○○搭乘計程車逃逸。乙○○獲釋後駕車向中福派出所報案
    ，經警在車上採得丁○○之左中指指紋一枚。
  (四)同年月二十五日二十一時許，丁○○再次夥同甲○○，攜帶
    丁○○所有之前述手銬一副（含鑰匙一支、皮套一個）及雙
    面膠帶一捲至前述喬治亞停車場，尋找作案目標，嗣於二十
    一時三十分許其等發現丙○○獨自至前開停車場，開啟車號
    Ｖ三─三二五一號自用小客車左前車門之際，由甲○○自左
    前方將丙○○推入小客車內駕駛座，丁○○則同時自右後車
    門進入該車後座，將被推入車內之丙○○拉至後座壓制，丁○○並以前述膠帶黏住丙○○雙眼及以手銬銬住丙○○雙手
    ，而控制丙○○之行動，甲○○則將小客車駛離停車場，以
    此強暴之方法，至使丙○○不能抗拒，丁○○則於途中強取
    丙○○皮包內之現金二千二百元及呂女以其弟呂煬瀌名義開
    戶之桃園巿農會金融卡一張暨丙○○手上之鑽石戒指一只。
    嗣其等將丙○○戴至某不詳名稱之汽車旅館房內，丁○○並
    叫甲○○上樓拿紙筆下來，詢問丙○○之地址、電話及金融
    卡密碼後，佯裝記下丙○○之個人資料後，因丁○○懷疑該
    汽車旅館櫃檯小姐可能起疑，不敢逗留，乃要甲○○開車載
    其等離開，離開時並將丙○○眼上之膠帶撕掉，以免櫃檯小
    姐起疑，離開旅館後再將之黏上，丁○○途中叫甲○○下車
    ，約定某一地點見面，改由丁○○駕駛前開小客車至桃園縣
    中壢巿環北路儷晏餐廳停車場內，打開丙○○手上手銬，丁○○乃另行起意，以「不得報警，否則就讓其腦袋吃子彈」
    等加害生命之事恐嚇丙○○，致生危害於丙○○之安全後離
    去，丙○○並因而心生畏懼不敢報案。丁○○事後基於前述
    意圖為自己不法之所有之概括犯意，以不正方法，獨自持前
    述金融卡先至桃園縣桃園市○○路上桃園成功郵局，將前開
    金融卡插入該郵局提款機，並輸入其密碼及金額，接續以此
    不正方法由該提款機提領二次，每次各現金三千元；後又前
    往位於桃園縣桃園巿復興路六○七號統一秀興便利商店，利
    用該店內之中國信託商業銀行提款機，再以前述不正方法提
    領得現金二千元。嗣丁○○於同年月二十六日持前述強盜所
    得之鑽戒至桃園縣中壢市○○街一○六號長興當舖典當予不
    知情之該店負責人辛○○（所涉贓物罪嫌部分，另經檢察官
    為不起訴處分確定），得款六萬元。
  (五)同年月二十七日下午，丁○○攜帶前述手銬（含鑰匙一支、
    皮套一個），駕駛其所有之ＩＺ─九九九六號自用小客車，
    搭載己○○自桃園縣桃園市前往位在新竹巿新光三越百貨公
    司附近某量販店一樓平面停車場停放，其後丁○○告以前述
    作案方式，並提議尋找作案目標，己○○因當時缺錢花用，
    乃同意與丁○○一起犯案，二人於當日十八時三十分許，發
    現一姓名年籍不詳、長髮女子正開啟一輛深色小客車左前車
    門車之際，由己○○自左前方上前將該女子推入車內，丁○○則打開右後車門進入車內，準備將該女子拉至後座，欲以
    此強暴方法強盜該女子財物，然因該女子奮力抵抗，大聲呼
    救並猛按喇叭，丁○○與己○○見停車場另有他人，無法得
    逞，遂分別跑離逃逸，而未得逞。嗣由丁○○再進入停車場
    內駕駛其前述小客車離開，並在該大賣場附近搭載己○○返
    回桃園。
三、嗣桃園縣政府警察局中壢分局刑事組人員於同年月二十八日
    根據前述乙○○車上採得之丁○○指紋鑑定報告，得知丁○○涉案，報請臺灣桃園地方法院檢察署檢察官核發拘票，於
    當日下午十五時三十分許，在桃園縣楊梅鎮○○街二十八巷
    十二號前拘獲丁○○，並在其住處及前述ＩＺ─九九九六號
    小客車內扣得前述手銬一副（含鑰匙一支、皮套一個）、乙○○之女用勞力土手錶及典當丙○○前開鑽戒之長興當舖當
    票一張暨與本件犯行無涉之紅色折疊刀一把。其後警方並根
    據丁○○之供述，循線拘獲甲○○、己○○及自長興當舖起
    獲前開鑽戒。
四、案經桃園縣政府警察局中壢分局報請台灣桃園地方法院檢察
    署檢察官偵查起訴。
    理  由
壹、事實認定
一、被告丁○○、甲○○對證人庚○○共同加重強盜等犯行部分
    ：
(一)、訊之被告丁○○、甲○○對於右開犯行，否認其等有持扣案
    之黑柄折疊刀行搶，被告丁○○並辯稱：「我並沒有拿刀子
    架在她脖子上，那天我們也沒有帶刀子，我有叫甲○○拿濕
    毛巾把車子的方向盤擦一擦免得留下指紋，但沒有說要擦刀
    子。」等語，被告甲○○則辯稱：「庚○○的案件我們也沒
    有帶刀子。」等語。
(二)、本院查：
  (1)被告丁○○、甲○○對於其二人於前述時間、地點，強押證
    人庚○○後，強取其皮包內現金一萬五千元，並由被告丁○○持陳女之郵局金融卡至提款機提領現金二千元之事實，迭
    據其二人於偵訊及本院審理時坦承在卷，核與證人庚○○於
    九十三年五月十八日至同年月二十八日四次警訊、偵訊及本
    院審理時就前述事實證述之情節相符。此外，並有庚○○華
    南商業銀行存褶及蘆竹山腳郵局郵政存簿儲金簿影本各一紙
    （本院卷）、統一便利商店監視錄影帶翻拍照片、第一銀行
    環北分行提款機監視錄影帶翻拍照片、自動提款機提款交易
    紀錄影本各一張（九十三年他聲字第四五號卷、偵字第八四
    ○三號卷第七○、七一頁）在卷及手銬一副扣案（於後述被
    告丁○○與證人巫清竹犯案時查獲）可資佐證。
  (2)又證人庚○○於被告丁○○、甲○○行搶之初，曾為被告其
    中一人持一金屬物抵住脖子，其後在雙橡園汽車旅館離去之
    前被告丁○○曾叫被告甲○○拿溼毛巾將車內及刀子之指紋
    擦拭掉，其於離去之際看見被告甲○○有在右前座腳踏墊放
    東西之情形及其獲釋返家後其先生在車子右前座腳踏墊上發
    現前述雙橡園汽車旅館毛巾及黑柄折疊刀，乃由其夫直接將
    車子駛至警局（並未將刀子拿起來），交由警方採證，該車
    子那一陣子均係其使用，車上並未放有刀子，前開刀子並非
    其（或家人）所有，其亦沒見過；其沒有看到押在脖子上的
    是刀子，只是感覺是一把刀子，後來看到車內那把刀子後，
    就更確定（押住其脖子的）是刀子等情，亦據證人庚○○於
    本院審理時證述明確（本院九十三年十一月二十二日審判筆
    錄第八至一七頁）。證人庚○○前開有關其小客車右前座腳
    踏墊上有雙橡園汽車旅館毛巾一條及黑柄折疊刀一支及其後
    交由警方人員採證等情，亦有經本院於審理時提示，被告等
    證據能力之移送機關證人庚○○報案當日（九十三年五月十
    六日）負責對前開小客車勘察之刑事組偵查員涂近權製作之
    「刑案現場勘察報告表」在卷可稽（九十三年他聲字第四五
    號卷），前開報告中「現場狀況欄」第二、三項、第四項第
    (八)點均有前述毛巾、黑柄折疊刀來源之記載，且其記載之內
    容與證人庚○○於本院前開陳述相符；另證人庚○○於九十
    三年五月十八日凌晨一時三十五分第二次警訊及同日十六時
    三十分第三次警訊時，業已敘及「．．我一開始被押時，從
    我駕駛座進入車內押我之歹徒當時持一把折疊刀抵住我脖子
    ，再由後座歹徒拉我到後座押我。．．」及「．．進入我駕
    駛座位之該名歹徒隨即持刀抵（住）我脖子後，同時進入後
    座之另一名歹徒，隨即就強行將我拉到後座，並喝令我不得
    出聲，再用手銬、膠帶等銬我雙手矇我雙眼時間很短暫，致
    我根本來不及看清楚其中前座歹徒面貌就已被矇眼了。．．
    」等語（偵字第八四○三號卷第五○、五一頁）。查證人庚○○案發前與被告二人均不相識，亦無仇隙，案發後警方採
    證及製作前述二次筆錄時，尚未發現被告丁○○、甲○○涉
    案，尤其證人庚○○並非熟知刑事法令之人員，亦不明瞭歹
    徒行搶時是否持刀與刑責輕重之關係，且將來是否能破案查
    獲行搶之人，亦為未知之數。是其顯無於案發之初提供（或
    製造）不實之物證，以加重將來能否查獲之歹徒之刑責之可
    能。從而，證人庚○○前開有關被告丁○○、甲○○中一人
    有持金屬物抵住其脖子，其後在其車內發現扣案之黑柄折疊
    刀並非其或其家人所有等情，應屬實情。參酌被告丁○○、
    甲○○均坦承丁○○曾叫甲○○拿雙橡園汽車旅館之毛巾擦
    拭車內指紋，甲○○亦依其所指示為之，而證人庚○○之夫
    事後亦在車內發現扣案之雙橡園汽車旅館毛巾，顯示該毛巾
    係被告甲○○擦拭後駕車離去時，順手留放在車內右前座腳
    踏墊上。是證人庚○○之夫同時發現，並交由警方人員扣案
    之黑柄折疊刀係被告甲○○擦拭後，連同前開毛巾一起留放
    在右前座腳踏墊上，亦極有可能。故被告丁○○、甲○○行
    強時，攜帶前述黑柄折疊刀之事實，堪以認定。
  (3)至於：被告丁○○、甲○○中何人持前述黑柄折疊刀一節
    ，證人庚○○於本院審理時，雖證稱：「．．我印象中是後
    面的人（即被告丁○○）有拿刀子，．．」等語（本院同日
    審判筆錄第八頁），其於前述二次警訊時，均係指「從駕駛
    座進入之歹徒」，亦即被告甲○○，其前後之陳述固然不一
    。惟證人庚○○於警訊時距離案發之時僅二日餘，其記憶自
    然較為清晰，其於本院九十三年十一月二十二日審理時，已
    逾半年期間，其對案發經過細節之記憶容有失真之處，此由
    其所述「我印象中」之語，顯示其亦非十分確定，參酌本次
    傳訊證人庚○○主要之目的在於查證準備程序中有關「被告
    丁○○、甲○○犯案時有無持刀」爭點，並非何人持刀。是
    就此點而論，應以證人於警訊時之陳述，亦即「本件犯案之
    初係被告甲○○持前述黑柄折疊刀抵住證人庚○○脖子」為
    可採。另對證人庚○○而言，本件事發突然，在此突發且
    緊張之狀態下，其對於究係前座或後座之歹徒持物抵住其脖
    子及對該物之感覺一節，或可以明確指訴，惟對於該物確實
    為何物，實難期其能明確指明。是其於本院審理時稱「我的
    脖子感覺有金屬的東西」等語，應屬實情。雖證人庚○○前
    述二次警訊筆錄中對此物，均載明「一把折疊刀」，惟此應
    係證人庚○○當時感覺脖子係「金屬物品」，參以後來聽到
    被告丁○○交待被告甲○○以溼毛巾擦拭刀子才可將刀上指
    紋擦掉及事後在車上查獲扣獲非其或家人所有之黑柄折疊刀
    等情形，故而推想得知（如同其於本院審理時所述），加以
    偵訊之警員就此並未詳細深究，故其筆錄中方有如此之記載
    。惟此並不足以推翻證人庚○○就被告甲○○案發時持物抵
    ，扣案之黑柄折疊刀本即可供切食水果之用，是證人庚○○
    於案發半年後本院審理時稱該刀子外型「蠻像水果刀的」，
    並無不實或失真之處。是尚在以其警訊筆錄中記載「折疊刀
    」及本院審理時稱「水果刀」，即認其前後供述不一，而否
    認其陳述之真實性。從而，指定辯護人以證人庚○○於警
    訊與本院審理時有關被告丁○○、甲○○持刀犯案之陳述有
    前後不一之情形，故其陳述不可採等語，尚無足採。
  (4)此外，並有前述雙橡園汽車旅館毛巾及黑柄折疊刀扣案及扣
    案當日警方拍攝之照片三張附卷可資佐證。本件事證明確，
    被告丁○○、甲○○前述對證人庚○○之加重強盜犯行，可
    以認定。
(一)、訊之被告丁○○對於右開犯行，否認其有持刀（即紅色折疊
    小刀）犯案，並辯稱：「我並沒有拿搶案的刀子（即紅色折
    疊小刀），我並沒有拿錢包及三千元。」
    等語。
(二)、本院查：
  (1)被告丁○○與證人巫清竹謀議，於前述時間、地點持被告丁○○所有之電擊棒一支、手銬一副、白色膠帶一捲，以如事
    實欄第二項第(二)點方法侵入證人戊○○小客車內，制服杜女
    後，由證人巫清竹在後座壓制，被告丁○○取得該車之停車
    卡後，準備駕車將杜女載走時，適因證人，即戊○○夫賴賜
    文到場發現，被告丁○○、證人巫清竹二人遂分別下車逃逸
    ，被告丁○○順利逃脫，惟證人巫清竹當場為賴賜文逮獲，
    其後證人洪允澤並到場幫忙看守及報警，嗣警方人員在小客
    車內查獲前開犯罪工具等情，業據被告於警訊、偵訊及本院
    準備程序、審理時坦承，核與證人巫清竹、戊○○、賴賜文
    、洪允澤於證人巫清竹強盜案件之警訊、偵訊（臺灣桃園地
    方法院檢察署九十三年度偵字第七八六一號，以下簡稱「偵
    字第七八六一號」）及審理（本院九十三年訴字第八六九號
    ，以下簡稱「本院另案」）時證述之情節相符，並有前述電
    擊棒、手銬及白色膠帶（附於扣案之白色打火機上）扣案
    暨警員拍攝之現場及前述工具照片六張可稽。另前述工具及
    後述之紅色折疊小刀並經本院於九十三年九月十三日勘驗無
    誤，製有勘驗筆錄及照片十七張在卷可稽。
  (2)證人戊○○於九十三年五月十七日案發當日警訊時指稱：「
    我右邊車門忽然出現一位男子，就跟我說：小姐妳都不要講
    話，我聽到後隨即往右看，看到該男子手上拿著折式小刀及
    類似手電筒之電擊棒（因為當時我進車內後，有將車門上鎖
    ，右邊前門窗外留有空隙），此時我發現駕駛座車門旁站著
    另一位男子，如此情形我覺得不對勁，心想跑也跑不掉，就
    跟他們說．．」等語，另於同年月二十八日偵訊時證稱：「
    （他們有帶兇器？）跑掉那個拿刀子、電擊棒、手銬。」等
    語（偵字第七八六一號影卷第一三、一四、六三頁）。其於
    本院另案審理時亦證稱：「．．右前車窗有搖下三分之一，
    然後就是證人丁○○一手拿折疊刀，那個刀面已經亮出來了
    ，一手拿類似手電筒的電擊棒，當時他一手扶住車窗，另一
    支手伸入車內，我已經記不清楚到底是那一支手進入車窗，
    之後他就打開車門，人就進入車內，．．（【提示扣案打火
    機、折疊刀、手銬、手電筒電擊棒】這些是不是他們用來強
    盜你財物的東西？）我有看到丁○○拿電擊棒、手銬、折疊
    刀，打火機是在他們逃出車外的時候，我再回去找包包，才
    在後座發現打火機。」等語（本院另案影卷第二一、二四頁
    ）。證人巫清竹於前開案件案發當日警訊時、偵訊及本院羈
    押訊問時分別稱：「我只知道他叫子傑，比我高半個頭，其
    他我不清楚。當時我有看到阿傑持電擊棒、折式小刀、手銬
    、膠帶（當時阿傑叫我進去車內時，該女子雙手被銬著，眼
    睛被白色膠帶貼住），我沒有帶。．．（警方到達案發地逮
    捕你後，並在被害人車上查獲並查扣手銬一副、電擊棒一支
    、折式小刀一支、白色膠帶一卷，這些物品為何人所有？作
    何用途？）那些物品是阿傑的，用來作本案用的。」、「（
    扣案證物何人的？）是子傑的。」及「（有帶什麼工具？）
    小刀、電擊棒、手套、膠帶、手銬。（這些工具都有使用嗎
    ？）用膠帶矇住被害人的眼睛，用手銬銬他的，有拿刀子出
    來，至於電擊棒有沒有用，我記不得了。」等語（偵字第七
    八六一號影卷第五、六、四三頁、本院九十三年聲羈字第二
    九一號卷第五、六頁），證人巫清竹於本院另案訊問及審理
    時均供稱：扣案物品都是丁○○的等語（本院另案影卷第一
    ○、四九、五○頁）。是依證人，即本件被害人及共犯自警
    訊至本院本院另案審理時均稱「扣案之紅色折疊小刀係被告
    丁○○於案發時所持的，該小刀並非其等所（持）有。」。
    而證人戊○○與被告丁○○、證人巫清竹二人均不相識，應
    無偏袒或構陷其中任何一人之必要；另依被告丁○○於本院
    審理時，一再指稱「其與證人巫清竹並非如巫某所述係案發
    前一、二日才在縣政府認識，而係早在被告己○○家認識。
    」，顯示其二人早已相識，則證人巫清竹於案發當日警訊、
    偵訊時及本院羈押訊問時，均未洩露被告丁○○真正身分，
    甚至杜撰係其共犯叫「阿傑」、「陳子傑」（偵字第七八六
    一號影卷第四至六、四二頁），顯見其當時有迴護被告丁○○之意思，是其應無誣陷被告丁○○持小刀之理。綜上，被
    告丁○○前開所辯，係卸責之詞，不足採信，其於強盜證人
    戊○○財物時，除持前述電擊棒等工具外，尚持有扣案之紅
    色折疊小刀，應可認定。
  (3)又本件案發時證人戊○○攜帶大皮包一只，被告丁○○發動
    小客車後曾詢問證人戊○○停車卡放在何處，杜女告以在皮
    包內，被告丁○○乃搜尋該皮包，取得停車卡等情，為被告
    丁○○所坦承，且與證人巫清竹、戊○○就此之陳述相符。
    另案發前證人戊○○在前開大皮包內放有一只黑色小錢包（
    內有現金三千元），惟在被告丁○○逃逸，證人巫清竹被查
    獲後，警方人員在杜女小客車右後方十幾公尺處查獲該只小
    錢包等情，亦據證人戊○○、賴賜文於本院另案審理時證述
    在卷，並有贓物領據及前述大皮包及小錢包照片一張在卷可
    稽（偵字第七八六一號影卷第一六頁、本院另案影卷第二五
    、二六、二八至三一、三八頁）。另證人巫清竹於警、偵訊
    時亦供稱：「．．然後他在前座翻搜，這時有一男子過來說
    你們在幹什麼，此時阿傑拿了車內皮包就出去，跟那男子說
    你太太在裡面等你，趁該男子不注意就迅速逃走，這時我想
    要跑，但被該男子抓住，．．」、「（皮包在何處查獲？）
    是子傑丟的。」（偵字第七八六一號影卷第五、四三頁），
    另其於本院另案審理時，亦供稱：「．．因為丁○○在戊○○的先生來的時候，他跑出車內，跟他先生說你老婆找你，
    我有看到丁○○丟了一個東西，那個東西是不是皮包我也不
    確定，．．」等語（本院另案影卷第二六頁）。參酌本件案
    發時被告丁○○曾接觸證人戊○○之大皮包，並自大皮包內
    搜得停車卡，已如前述，則其順手將錢包取出，亦屬常理。
    從而，被告丁○○於案發時將證人戊○○大皮包內之錢包（
    含其內之現金三千元）取出，惟嗣後於證人賴賜文追逐時將
    之丟棄，應堪認定。被告丁○○前開所辯，亦係事後卸責之
    詞，不足採信。至於，證人戊○○於警訊中固稱其同時遭強
    盜之財物尚包括「ＢＥＮＱ牌行動電話一支」，且前述贓物
    領據上亦有此記載（偵字第七八六一號影卷第一五、一六頁
    ）。惟前述行動電話究係在何處查獲，證人戊○○及承辦警
    員均無法確認等情，業據公訴人於本院審理時陳述在卷（本
    院九十三年十二月八日審判筆錄第一四頁），而證人戊○○
    案發時係攜帶大皮包一只，前開錢包係放在大皮包內，已如
    前述。警方查獲證人巫清竹後，在車後方十幾公尺查獲前述
    錢包，前開大皮包係在車內找到等情，亦據證人戊○○於本
    院另案陳明在卷（本院另案影卷第二六頁）。另前述錢包係
    皮夾形式，有前述照片可稽，其內顯然無法放置行動電話，
    是證人戊○○警訊中之所言「我發現我有一皮包被一男子帶
    走，然後在警方將犯嫌帶走後，我發現我的皮包在我車子附
    近，我就將皮包拿走。（皮包內有錢包、現金三千元及ＢＥ
    ＮＱ手機一支）」等語，其中第一至第三個「皮包」，應指
    前述「錢包（或小皮包）」，而第四個「皮包」，應係前述
    「大皮包」之意，惟因警訊中用詞不夠嚴謹，致生前述混淆
    之情形。是前述行動電話應案發時應係在車內之大皮包內，
    並未遭被告丁○○或證人巫清竹取走。另證人戊○○於本院
    另案審理時雖認為被告丁○○等係為強盜其小客車等語，惟
    此為被告丁○○及證人巫清竹所否認，參諸被告丁○○本件
    對證人庚○○、乙○○、丙○○所犯強盜既遂之案件之情節
    觀之，其等之犯意均係在於強盜被害人身上之財物及持被害
    人之金融卡、信用卡提領現金，其等尚無強盜被害人車輛之
    情形，顯示被告丁○○所辯，尚非不足採信，併此說明。
  (4)綜上所述，本件事證明確，被告丁○○及證人巫清竹前述對
    證人戊○○之加重強盜犯行，亦以認定。
三、被告丁○○、甲○○對證人乙○○共同強盜犯行部分：
(一)、被告丁○○、甲○○對於右揭犯行，除被告甲○○否認有強
    取證人乙○○手錶之事實，並辯稱：其未強取手錶，亦不知
    被告丁○○有強取其手錶等語外，其餘部分均坦承。
(二)、本院查：
  (1)被告丁○○、甲○○對於其二人於前述時間、地點，以如事
    實欄第二項第(三)點之方法強押證人乙○○後，強取其皮包內
    現金六千六百元，其後由被告甲○○在汽車賓館內看守證人
    乙○○，被告丁○○持呂女之金融卡獨自或二人強押呂女至
    提款機提款未果，後因懷疑呂女之朋友已知悉其事，乃下車
    逃逸，其後警方並在呂女車上採得被告丁○○之左中指指紋
    等事實，迭據其二人於偵訊及本院審理時坦承在卷，核與證
    人乙○○於警訊、偵訊及本院審理時就前開事實陳述之情節
    相符。此外，並有內政部警政署刑事警察局九十三年五月二
    十八日刑紋字第○九三○一一三六三一號鑑驗書影本一份在
    卷（偵字第八四○三號卷第一六五頁）及移送機關於同年月
    二十八日在被告丁○○車上查獲之手銬一副（含鑰匙一支、
    皮套一個）扣案可稽。又被告丁○○於強取證人乙○○之現
    金時，同時強取呂女手上所載之女用勞力士手錶一節，亦據
    被告丁○○坦承在卷，核與證人乙○○指訴之情節相符，前
    開手錶於警方拘獲被告丁○○時，同時起獲並發還證人乙○○，亦有贓物領據一紙在卷可稽（偵字第八四○三號卷第七
    四頁）。
  (2)被告甲○○雖辯稱：其不知丁○○強取手錶之事等語，而被
    告丁○○於本院審理時，亦為相同之陳述。惟按「共同正犯
    間，非僅就其自己實施之行為負其責任，並在犯意聯絡之範
    圍內，對於他共同正犯所實施之行為，亦應共同負責」，最
    高法院三十二年上字第一九○五號著有判例。本件被告丁○○、甲○○二人既事前謀議行搶，其後又一起著手，分工實
    施強盜行為（即二人共同對證人乙○○施以強暴，至其不能
    抵抗，由被告丁○○強取證人乙○○之財物）。其等謀議者
    既係強盜證人乙○○之財物，並推由被告丁○○下手強取證
    人乙○○之財物，則所強取之財物，不論係現金或手錶或其
    他財物，均未超越其等原計劃之範圍，且亦非為被告甲○○
    所難預見。是被告甲○○就丁○○同時強取證人乙○○手錶
    一事，縱係不知，或事後就此部分所得未分得其利益，參諸
    前開判例意旨所示，被告甲○○對此亦部分行為亦應共同負
    責。是其前開所辯，要不足採。
  (3)綜上所述，本件事證明確，被告丁○○、甲○○前述對證人
    乙○○之強盜犯行，亦以認定。
四、被告丁○○、甲○○對證人丙○○共同強盜等犯行部分：
(一)、被告丁○○、甲○○對於右揭犯行，除被告否認其有恐嚇證
    人丙○○及被告甲○○否認有強取證人丙○○鑽戒之事實，
    其中被告丁○○辯稱：其沒有說要請她吃子彈等語，被告甲○○則辯稱：其不知被告丁○○有拿鑽戒等語外，其餘部分
    均坦承。
(二)、本院查：
  (1)被告丁○○、甲○○對於其二人於前述時間、地點，以如事
    實欄第二項第(四)點之方法強押證人丙○○後，強取其皮包內
    現金二千二百元及桃園市農會金融卡一張，其後將證人丙○○載至某汽車賓館內，除逼問金融卡密碼外，被告丁○○並
    要甲○○上樓拿紙筆下來，詢問丙○○之地址、住處及辦公
    室電話後，並佯裝記下該等資料後，因被告丁○○懷疑該汽
    車旅館櫃檯小姐起疑，不敢逗留，乃駕車離開該賓館，中途
    讓被告甲○○先行離去等情，迭據其二人於偵訊及本院審理
    時坦承在卷，核與證人丙○○於偵訊及本院審理時就前開事
    實陳述之情節相符。又被告丁○○離去後，即獨自持前述金
    融卡先至桃園成功郵局，將前開金融卡插入該郵局提款機，
    並輸入其密碼及金額，接續以此不正方法由該提款機提領二
    次，每次各現金三千元，又前往位於桃園縣桃園巿復興路六
    ○七號統一秀興便利商店，利用該店內之中國信託商業銀行
    提款機，再以前述不正方法提領得現金二千元等情，亦據其
    於警訊、偵訊及本院審理時坦承在卷，核與證人丙○○於本
    院審理時之陳述相符，並有其以其弟呂煬瀌名義開戶之桃園
    巿農會活期儲蓄存款存褶影本一紙在卷可佐（本院卷）。另
    被告丁○○於強取證人丙○○之現金及金融卡時，同時強取
    呂女手上所載之鑽戒一只，其後並於同年月二十六日持前述
    鑽戒至證人辛○○經營之長興當舖典當，得款六萬元等情，
    亦據被告丁○○坦承在卷，核與證人乙○○於警訊及本院審
    理時指訴暨證人辛○○於警訊及偵訊時證述之情節相符，並
    有長興當鋪之當票一張、前開鑽戒之裸鑽保證書影本一份在
    卷（偵字第八四○三號卷第七五頁、本院卷）及前述鑽戒扣
    案可稽。
  (2)被告甲○○雖辯稱：其不知丁○○強取鑽戒之事等語，而被
    告丁○○於本院審理時，亦為相同之陳述。惟「共同正犯間
    ，非僅就其自己實施之行為負其責任，並在犯意聯絡之範圍
    內，對於他共同正犯所實施之行為，亦應共同負責」，已如
    前述。本件被告丁○○、甲○○共同強盜證人丙○○財物之
    情節與其二人強盜證人乙○○財物之情節完全相同，雖前開
    鑽戒係被告丁○○動手取下，惟該鑽戒被取下之時被告甲○○（即前座之人）仍在車上等情，亦據證人丙○○證述在卷
    （本院九十三年十一月二十二日審判筆錄第三三、三四頁）
    。參諸前開說明，被告甲○○就此部分犯行，亦應共同負責
    。
  (3)又被告丁○○於汽車賓館內曾要被告甲○○上樓拿紙筆及令
    證人丙○○說出其住址及住處與辦公室電話號碼，已如前述
    ；且其間因證人丙○○實際住處與
    被告丁○○並加以質問等情，亦據證人丙○○證述在卷（本
    院前開審判筆錄第三一、三二頁）。查被告丁○○前開舉動
    之意圖，顯在以之恫嚇證人丙○○事後不得報警。參酌證人
    丙○○案發後，除有要求桃園市農會止付未果之舉動外，並
    未報警之情，顯見其所稱：被告丁○○在釋放其時，同時恫
    稱不得報警，否則將要其腦袋吃子彈，其因而害怕而未報警
    等語（偵字第八四○三號卷第六○頁、本院審判筆錄第三二
    頁），應屬實情。被告丁○○辯稱其未恐嚇等語，要係卸責
    之詞，不足採信。另證人丙○○先後雖有「腦袋吃子彈」及
    「腦袋開花」不同之陳述，惟此二句話之意義要無不同，且
    其二次陳述時間相隔半年，自難期其用字遣詞完全一樣。故
    選任辯護人以此主張證人丙○○就此所言，不足採信等語，
    亦不足採。
  (4)此外，並有移送機關於同年月二十八日在被告丁○○車上查
    獲之手銬一副（含鑰匙一支、皮套一個）扣案可資佐證。本
    件事證明確，被告丁○○、甲○○共同對證人丙○○之強盜
    犯行暨被告丁○○之恐嚇危害安全犯行及連續以不正方法由
    自動付款設備取得他人之物犯行，均堪認定。
五、被告丁○○、己○○共同強盜未遂犯行部分：
  (一)關於被告丁○○、己○○於九十三年五月二十七日晚上六時
    許在新竹市強盜一名年籍姓名不詳，留長頭髮，駕駛深色汽
    車之女子財物未遂之過程，被告丁○○於九十三年七月二十
    八日偵訊中供稱：「（跟己○○的呢？）只有一次，是五月
    二十七日我開我的車去己○○家，那天他跟他老婆有點口角
    ，心情不好就跟我一起去作案，我們從新竹交流道下來，一
    直走到新光三越附近的某間大賣場，我是在一樓平面停車場
    ，那時大概傍晚六點多，當天有下雨，因為我是在五月二十
    九日被抓的，所以記得很清楚。作案時我沒有拿刀子，被查
    扣的刀子，是之前烤肉放在車上。新竹那件，被害人開的是
    台塑兩千ＣＣ的墨綠色車子，頭髮大概到肩膀的長度。己○○推被害人，我打開後車門正要進去，被害人就按喇叭，一
    直大叫，我們就跑走了，在外面繞了一圈後，又回來拿我的
    車子，去載己○○我們就回家了。當天有下雨我們都被淋濕
    了。跟己○○只有這一件。」等語（偵字第八四○三號卷第
    一九三、一九四頁）。而被告己○○於同年六月二十四日及
    同年七月二十八日偵訊時分別供稱：「（與丁○○犯案幾件
    ，經過情形？）只有新竹大賣場那一件，在等一位女性被害
    人，我推她進車門，她大叫後又踢我，當時丁○○已經進去
    被害人車子後座，我沒有拿刀子，刀子在丁○○車上，我在
    警局說的另一件是因為被刑求才說的，我沒有作，犯案的日
    期及被害人的車子廠牌我都不記得了。（與丁○○犯案，是
    幾月幾日？）五月二十幾日，但不記得是幾號。約在晚上六
    、七點到的，當天是丁○○開車到桃園我家載我。那天我跟
    我老婆吵架，心情不好，跟丁○○剛好聊到這件事，就一起
    去犯案。我們是走高速公路去新竹的，我是第一次去新竹，
    那間大賣場在哪裡我不清楚，叫什麼名字完全想不起來。我
    們是在一樓平面停車場犯案。因為天色太暗，我不知道被害
    人車子廠牌、顏色。被害人長相我忘了，頭髮大概到肩膀的
    長度。是我推被害人進去，丁○○要到後座，被害人踢我、
    並大叫，按喇叭，旁邊有人，我們就跑了。當天有下雨，我
    們跑走之後就回家了，是丁○○載我回去的。是丁○○去開
    車來載我一起逃走。」等語（偵字第八四○三號卷第一五八
    、一九四、一九五頁）。
  (二)另被告丁○○於本院審理時，就被告己○○犯案過程，結證
    供稱：「那天下午兩、三點，我去找己○○，在己○○桃園
    三民路的家裡喝酒，喝完酒以後，己○○跟他老婆小吵，我
    就把他帶去外面喝，我開我那輛被查獲的車子，我們在車上
    聊天，到了新竹大賣場停車場，己○○跟我看到被害人一人
    上車，己○○上車將前駕駛座將該女子推到副駕駛座，我從
    右後門進去，左腳剛跨進去車內時，那女子就大叫，己○○
    就叫我走，我們兩人就跑走了。當時那天下毛毛雨，大約是
    在晚上七點半到八點，當時天色已經昏暗。（當時誰提議要
    強盜？）我。．．（你身上是否帶什麼工具？）只有扣案的
    那副手銬，沒有帶膠帶。」等語（本院九十三年十一月二十
    二日審判筆錄第三九、四○頁）。被告己○○對於被告丁○○前述證詞除陳稱不知被告丁○○帶手銬之事外，其餘均無
    意見，且供稱：「丁○○係駕駛偵字第八四○三號卷第七九
    頁之車子（即被告丁○○所有之ＩＺ─九九九六號小客車）
    載伊去的，是丁○○提議要搶的，並叫其駕駛座那邊進去的
    。」等語（同前審判筆錄第四一頁）。查被告二人於前述偵
    訊及本院審理時所言，均其其等自由意志，且在（指定或選
    任）辯護人到庭下所為之陳述，其等陳述之任意性，自無可
    質疑。再其二人就案發之時間、地點、氣候（下雨）、行搶
    對象（被害人係長髮女子、所駕駛為深色【被告丁○○稱係
    「墨綠色」，亦屬深色色系】之汽車）及過程（即被告己○○由左前方推被害人進入車內，被告丁○○由後方車門進入
    車內，惟被害人大聲叫及按喇叭，致其二人害怕逃逸而未遂
    ），案發前其二人在被告己○○家中，因被告己○○與其妻
    吵架，遂由被告丁○○駕駛其所有之前開小客車載被告己○○，行走高速公路至新竹市、案發後被告丁○○再駕駛載被
    告己○○返回桃園等情，均相符合。其等陳述之真實性，亦
    堪採信。是其二人之陳述，自堪採信為真實。
  (三)此外，並有移送機關於案發翌日被告丁○○前開小客車內查
    獲，於案發當日由被告丁○○攜帶，預備犯案用之手銬一副
    （含鑰匙一支、皮套一個）扣案可資佐證。雖本件因其等強
    盜未遂，被害人未曾報案或查無被害人之資料，有桃園縣政
    府警察局中壢分局九十三年七月十九日函（見本院卷第四四
    頁）在卷可稽，從而被告丁○○、己○○二人前述強盜未遂
    犯行，亦事證明確，堪以認定。
貳、論罪科刑
一、查扣案之黑柄折疊刀及紅色折疊小刀，刀身部分均為金屬材
    質，頂端尖銳，而電擊棒係以電力觸擊身體，能使人喪失行
    動之能力，是以前開器械在客觀上均足對人之身體構成威脅
    ，具有殺傷力，均為兇器，核先說明。
二、論罪方面
  (一)被告丁○○、甲○○攜帶兇器黑柄折疊刀強押證人庚○○，
    至使不能抵抗強取其現金一萬五千元之所為，均係犯刑法第
    三百二十八條第一項之強盜罪而有同法第三百二十一條第一
    項第三款之情形，應成立刑法第三百三十條第一項之加重強
    盜既遂罪（公訴人起訴時漏載被告攜帶黑柄折疊刀之事實，
    而認被告等所犯第三百二十八條之強盜罪，惟於九十三年十
    一月二十二日及同年十二月八日本院審理時補正前述事實，
    並變更法條為同法第三百三十條第一項之加重強盜罪。）。
    另其等以證人庚○○之金融卡插入提款機並輸入密碼領取現
    金二千元之行為，均係犯同法第三百三十九條之二之以不正
    方法由自動付款設備取得他人之物罪。被告丁○○、甲○○
    間就前述犯行均有犯意之聯絡，行為之分擔，均為共同正犯
    。
  (二)被告丁○○與證人巫清竹攜帶兇器紅色折疊小刀、電擊棒強
    押證人戊○○，至使不能抵抗強取其皮夾（包含其內現金三
    千元）之行為，係犯刑法第三百二十八條第一項之強盜罪而
    有同法第三百二十一條第一項第三款之情形，應成立刑法第
    三百三十條第一項之加重強盜既遂罪（公訴人起訴時誤認被
    告所犯第三百二十八條之強盜罪，惟於九十三年十一月二十
    二日及同年十二月八日本院審理時變更法條為同法第三百三
    十條第一項之加重強盜罪。）。被告丁○○與證人巫清竹間
    就前述犯行均有犯意之聯絡，行為之分擔，均為共同正犯。
  (三)被告丁○○、甲○○強押證人乙○○，至使不能抵抗強取其
    現金六千六百元及勞力士手錶之所為，均係犯刑法第三百二
    十八條第一項之強盜罪。被告丁○○、甲○○間就前述犯行
    有犯意之聯絡，行為之分擔，均為共同正犯。
  (四)被告丁○○、甲○○強押證人丙○○，至使不能抵抗強取其
    現金二千二百元及鑽戒一只之所為，均係犯刑法第三百二十
    八條第一項之強盜罪。其二人間就前述強盜犯行有犯意之聯
    絡，行為之分擔，均為共同正犯。另被告丁○○以加害生命
    之事恐嚇證人丙○○致生危害於安全所為，係犯刑法第三百
    零五條之恐嚇安全罪（公訴人起訴時已論及此事實，漏引其
    法條，惟業於九十三年十一月二十二日及同年十二月八日本
    院補正其法條）。再被告丁○○將證人丙○○之金融卡插入
    提款機並輸入密碼，而在桃園成功郵局提款機領取現金六千
    元（接續二次，每次提領三千元）及在桃園市○○路上便利
    商店提款機領取現金二千元之行為，均係犯同法第三百三十
    九條之二之以不正方法由自動付款設備取得他人之物罪。而
    被告丁○○為前述恐嚇及提款行為係其單獨為之，且其行為
    時被告甲○○業已與丁○○、丙○○分手時，故尚無證據證
    明被告甲○○與被告丁○○間就前述二犯行有犯意聯絡或行
    為分擔，公訴意旨認被告甲○○有犯意聯絡及行為分擔尚有
    未洽，併此說明。
  (五)被告丁○○、己○○在新竹市某大賣場一樓停車強押某不詳
    姓名女子，欲強取其財物之所為，均係犯刑法第三百二十八
    條第四項、第一項之強盜未遂罪。被告丁○○、己○○間就
    前述犯行有犯意之聯絡，行為之分擔，均為共同正犯。其二
    人雖已著手強盜行為，惟因被害人抵抗而未得逞，為障礙未
    遂，其中被告己○○部分，並依刑法第二十六條前段減輕其
    刑。
  (六)被告丁○○前述五次強盜犯行（二次加重強盜既遂、二次強
    盜既遂、一次強盜未遂）及被告甲○○三次強盜犯行（一次
    加重強盜既遂、二次強盜既遂），均時間緊接，所犯為基本
    犯罪構成要件均相同之罪名，顯均係基於概括犯意而為，均
    為連續犯，均依刑法第五十六條規定從一重之加重強盜罪處
    斷，並加重其刑。另被告丁○○前述三次以不正方法由自動
    付款設備取得他人之物行為，亦時間緊接，所犯罪名相同，
    亦係出於概括之犯意為之，為連續犯，亦依同條規定以一罪
    論，並加重其刑。被告丁○○所犯連續加重強盜罪與連續以
    不正方法由自動付款設備取得他人之物罪間暨被告甲○○所
    犯連續加重強盜罪與以不正方法由自動付款設備取得他人之
    物罪間，均有方法結果之牽連關係，均為牽連犯，均應依刑
    法第五十五條後段從一重之連續加重強盜罪處斷。被告丁○○於強盜證人丙○○財物後另行起意，恐嚇呂女不得報警，
    二者間尚無方法結果之牽連關係，其所犯連續加重強盜罪及
    恐嚇危害安全罪，犯意各別、罪質各異，行為互殊，犯罪構
    成要件不同，應分論併。
  (七)被告丁○○前有如事實欄第一項所示之犯罪、科刑及執行之
    情形，有台灣高等法院被告全國前案紀錄表一份在卷可稽，
    其於有期徒刑執行完畢後五年之內，再犯前述有期徒刑以上
    刑之連續加重強盜罪及恐嚇危害安全罪，均為累犯，均應依
    刑法第四十七條規定加重其刑（前者並遞加重之）。
三、科刑方面
  (一)爰個別審酌被告丁○○、甲○○、己○○犯罪之動機、目的
    、被告丁○○於犯案過程中居於主謀及主導之地位，且連續
    密集犯案五次，惡性重大，被告甲○○、己○○均係聽從被
    告丁○○之指揮行事，惡性較輕，惟被告甲○○連續犯案三
    次既遂，被告己○○犯案一次未遂、被告犯罪之所得不少，
    且其等強押被害人，帶至汽車旅館控制被害人行為，脅迫告
    知密碼，甚至於犯案後恐嚇被害人，其等行為對於婦女之人
    身安全構成極大之危害，造成被害人身心極大之創傷、被告
    三人於犯案後均能坦承主要之犯行，犯後態度尚稱良好、被
    告丁○○自八十二年起即一再犯罪，素行不良，被告甲○○
    於本次犯罪前有一次竊盜犯行及被告己○○前無不良犯行等
    情，亦有台灣高等法院被告全國前案紀錄表三份在卷可稽等
    一切情狀，分別量處如主文所示之刑，被告丁○○部分並定
    其應執行之刑，以資懲儆。
  (二)本院另案扣案之電擊棒一支、手銬一副及白色膠帶一捲係被
    告丁○○所有，供其強盜證人戊○○財物所用之物，其中手
    銬亦係被告丁○○、甲○○共犯對證人庚○○強盜犯行所用
    之物，另本件扣案之手銬一副（含鑰匙一支、皮套一個）係
    被告丁○○所有，供其與甲○○共犯對證人乙○○、丙○○
    強盜犯行及被告丁○○、己○○所犯強盜未遂所用之物，再
    未扣案之眼罩一個，係被告丁○○所有，供其與甲○○共犯
    對證人乙○○強盜犯行所用之物等情，業據被告丁○○坦承
    在卷，應依刑法第三十八條第一項第二款規定，分別於其等
    強盜犯行所諭知之主刑後宣告沒收。至於扣案之黑柄折疊刀
    及紅色折疊小刀，雖係供被告丁○○、甲○○分別犯對證人
    庚○○、戊○○強盜犯行所用之物，惟被告丁○○、甲○○
    及證人巫清竹均否認前開物品係其等所有，且本件查無證據
    證明係其等所有，自不得為沒收之諭知。另被告丁○○用以
    黏住證人庚○○、丙○○雙眼之土黃色寬面膠帶及雙面膠帶
    ，雖係被告丁○○所有，供犯前述強盜罪所用之物，惟均未
    扣案，而案發迄今已半年餘，且證人庚○○、丙○○於脫險
    後並未提出，該等膠帶應已丟棄、滅失，不復存在，爰不為
    沒收之諭知。
四、不另為無罪諭知方面
  (一)公訴意旨另謂：(1)被告丁○○、甲○○同時強盜證人庚○○
    之郵局及華南銀行金融卡暨同時強證人乙○○之中國信託
    銀行金融卡；(2)被告丁○○、甲○○將證人丙○○載往汽車
    旅館房內，逼問證人丙○○金融卡密碼後，由被告甲○○負
    責看守丙○○，被告丁○○則持金融卡至自動提款機，將密
    碼輸入，以此不正方法由自動提款機提領得丙○○所有之金
    錢八千元，並恐嚇證人丙○○不得報警，故被告甲○○此部
    分涉及共犯以不正方法由自動付款設備取得他人之物及恐嚇
    罪嫌，且前述犯行與所涉之強盜犯行間有牽連犯裁判上一罪
    關係等語。
  (二)惟被告丁○○、甲○○等取證人庚○○、乙○○之金融卡之
    目的均在領取現金，其中除庚○○其夫之信用卡因密碼錯誤
    為提款機吃掉外，其餘金融卡或信用卡，無論是否已提領到
    現金或未果者，均已返回證人庚○○或丟棄在證人乙○○車
    上等情，亦據證人庚○○、乙○○於本院審理時證述在卷（
    本院九十三年十一月二十二日審判筆錄第一八、二五頁）。
    是被告等拿取證人庚○○、乙○○之金融卡及信用卡提領現
    金或使用後既已返還被害人，顯難認其對該等卡片有不法所
    有之意圖，此部分應不構成強盜行為。
  (三)被告丁○○取得證人丙○○之金融卡、鑽戒後離開汽車賓館
    ，在途中要被告甲○○先行離開，被告丁○○則獨自駕車載
    證人丙○○至中壢巿環北路儷晏餐廳停車場內放人，其於放
    人前曾出言恐嚇證人丙○○，其後獨自前去桃園市提款等情
    ，均如前述。亦即被告甲○○在離開汽車賓館途中即已與被
    告丁○○及證人丙○○分手，其後恐嚇證人丙○○不得報警
    及提款等事，均係被告丁○○一人所為，且亦無證據證明被
    告甲○○就此二犯行有何犯意聯絡或行為分擔。是本件尚難
    僅以被告甲○○參與先前對證人丙○○之強盜犯行，即認定
    其有參與後續之恐嚇、提款行為。
  (四)此外，復查無其他積極之證據，足以證明被告丁○○、甲○○有前述犯行，惟前述部分如成立者，其中第(1)點部分係為
    該次強盜犯行之部分事實，有實質上一罪關係，第(2)點犯行
    如果成立者，依公訴意旨所述，與其先前之以不法方法由自
    動提款機付款罪有連續犯裁判上一罪關係或與所犯之強盜罪
    有方法結果之牽連犯裁判上一罪關係。爰不另為無罪之諭知
    。
參、適用法條
    據上論斷，應依刑事訴訟法第二百九十九條第一項前段，刑
    法第二十八條、第五十六條、第三百三十條第一項、第四項
    、第三百三十九條之二、第三百零五條、第五十五條、第四
    十七條、第二十六條前段、第五十一條第五款、第三十八條
    第一項第二款，罰金罰鍰提高標準條例第一條，判決如主文
    。
本案經檢察官李允煉到庭執行職務
中　　華　　民　　國　　93　　年　　12　　月　　23　　日
                              臺灣桃園地方法院刑事第2 庭
                                    審判長法  官  徐培元
                                          法  官  鄭吉雄
                                          法  官  潘進順
上正本證明與原本無異。
如不服本判決，應於判決送達後十日內向本院提出上訴狀（應附
繕本），上訴於臺灣高等法院。
                                          書記官  陳玉芬
中　　華　　民　　國　　93　　年　　12　　月　　28　　日
附錄論罪科刑所依據之法條：
中華民國刑法第328條
意圖為自己或第三人不法之所有，以強暴、脅迫、藥劑、催眠術
或他法，至使不能抗拒，而取他人之物或使其交付者，為強盜罪
，處5 年以上有期徒刑。以前項方法得財產上不法之利益或使第
三人得之者，亦同。
犯強盜罪因而致人於死者，處死刑、無期徒刑或10年以上有期徒
刑；致重傷者，處無期徒刑或7 年以上有期徒刑。
第一項及第二項之未遂犯罰之。
預備犯強盜罪者，處1 年以下有期徒刑、拘役或3000元以下罰金
。
中華民國刑法第330條
犯強盜罪而有第321 條第1 項各款情形之一者，處7 年以上有期
徒刑。
前項之未遂犯罰之。
中華民國刑法第339條之2
意圖為自己或第三人不法之所有，以不正方法由自動付款設備取得他人之物者
，處3 年以下有期徒刑、拘役或10000元以下罰金。
以前項方法得財產上不法之利益或使第三人得之者，亦同。
中華民國刑法第305條
(恐嚇危害安全罪)
以加害生命、身體、自由、名譽、財產之事，恐嚇他人致生危害於安全者
，處2 年以下有期徒刑、拘役或300元以下罰金。
